# 求助陈版，贸易企业仓储费，过户费的会计核算

提问人：csse235 时间：2022-06-30 12:45:12
求助陈版，1.大宗商品贸易仓库货权过户费（第三方仓库）是否记入合同履约成本。该过户费可以认定至某合同项下，如果不销售不会产生过户费，该成本预期能够收回，但是该成本是否增加了企业未来用于履行履约义务的资源我不确定，如果不是记入哪？2.大宗商品贸易以销定购模式（没有销售就不会采购，不会发生仓储费），发生的仓储费是否属于合同履约成本，我理解与合同直接相关，成本预期能够收回，但是该成本是否增加了企业未来用于履行履约义务的资源我不确定，这句话如何理解我也不清楚，求助陈版解答，谢谢！

回答人：chenyiwei
1 、总额法下应计入销售费用；净额法下可以计入营业成本。
2 、大宗商品贸易以销定购模式（没有销售就不会采购，不会发生仓储费）应采用净额法核算，此时仓储费应计入营业成本。